---
title: "Esplorazione"
author: "Alessandro Wiget"
date: "`r Sys.Date()`"
output: github_document
---

```{r setup, include=FALSE}
knitr::opts_chunk$set(echo = TRUE)
```

## Librerie

```{r, results='hide', warning= FALSE, message=FALSE}
library(readxl)
library(dplyr)
library( faraway )
library( leaps )
library(MASS)
library( GGally)
library(BAS)
library(rgl)
library(corrplot)
library(pscl)
```

## Considerazioni Iniziali

Importiamo il Dataset, presente nella cartella `Dati/`:

```{r}
setwd("C:/Users/alewi/Documents/University/HKUST & PoliMi/II Semestre/Inferenza Statistica/Progetto")
df <- read_excel("./Dati/Dropout20240226_IngMate.xlsx")
#View(df)
#summary(df)
```

Omettiamo dal dataset le colonne che contengono l'id anonimizzato degli studenti, il dato career_tim (che è doppio) e un id che identifica quando gli studenti si sono iscritti al Politecnico:

```{r}
df$career_anonymous_id <- NULL
df$career_time <- NULL
df$stud_career_degree_start_id <- NULL
df$stud_ofa_flst <- NULL
df$stud_ofa_fltp <- NULL

filtered_df <- df %>% filter(stud_career_status != 'A')
```

Creiamo anche una versione del dataset che contiene solo le variabili numeriche e omette quelle categoriche, abbiamo tolto tutte le righe che contengono N.A. poichè erano legati a due fattori:  
 - Persone che si sono disiscritte prima della fine del primo semestre (e che quindi hano una media che potrebbe essere N.A.). 
 - Persone che possiedono un titolo di studio estero, e che quindi risulta come N.A. nel dataset.

```{r}
numerical_vars <- sapply(filtered_df, is.numeric)  # Find numeric columns
numerical_df <- filtered_df[, numerical_vars]  # Subset dataframe with numeric columns
numerical_df = na.omit(numerical_df)
```